臺灣臺中地方法院刑事判決　　　　　　　　　　　　　九十四年度易緝字第二一號
　　公　訴　人　臺灣臺中地方法院檢察署檢察官
　　被　　　告　甲○○
右列被告因違反毒品危害防制條例案件，經檢察官提起公訴（九十年度毒偵字第一六
一六號）及移
審判程序審理，判決如左：
    主  文
甲○○連續施用第二級毒品，累犯，處有期徒刑壹年。
    犯罪事實
一、甲○○前於民國八十七年間因施用毒品案件，經本院依職權裁定送觀察、勒戒後
    ，認無繼續施用毒品之傾向，由本院以八十七年度易字第二八一三號為免刑判決
    確定在案。於同年間，復因施用毒品案件，經本院以八十七年度毒聲字第三一八
    一號裁定送觀察、勒戒後，認有繼續施用毒品之傾向，再經本院以八十七年度毒
    聲字第三八二一號裁定令入戒治處所強制戒治一年，嗣甲○○因強制戒治執行滿
    三月，經評定為合格已無繼續戒治必要，再經本院以八十八年度毒聲字第二九二
    七號裁定停止戒治，所餘戒治期間，付保護管束，於八十八年十二月十二日保護
    管束期滿執行完畢。而其所為前揭施用毒品部分犯行，並經臺灣臺中地方法院檢
    察署檢察官以八十七年度偵字第二四九五一號聲請簡易判決處刑，經本院臺中簡
    易庭以八十八年度中簡字第二一號簡易判決判處有期徒刑四月，如易科罰金，以
    三百元折算一日確定在案，入監服刑後，於八十八年九月二十八日執行完畢。詎
    甲○○猶不知戒絕，明知安非他命已列為毒品危害防制條例第二條第二項第二款
    所稱之第二級毒品，竟於強制戒治執行完畢後五年內，另基於施用第二級毒品甲
    基安非他命之概括犯意，於自真實姓名年籍不詳之人士處購得第二級毒品甲基安
    非他命後，即自八十九年十二月中旬某日起至九十四年一月三日止，在臺中市多
    處不詳地點，以將第二級毒品甲基安非他命放置在玻璃管內，然後以火燒烤其底
    部，使生白煙吸入體內之方法，連續施用第二級毒品甲基安非他命多次，平均每
    星期施用一次。嗣先於九十年一月十二日晚間十一時許，在臺中市○區○○街八
  六號五樓之一租屋處，為警查獲後，經警於翌日即同年月十三日三時許採尿送驗
    結果呈甲基安非他命陽性反應；又甲○○於本案起訴並經本院裁定將其送強制戒
    治後，即傳、拘不到而遭本院發布通緝，嗣於同年十一月十九日晚間九時三十分
    許，在臺中市北屯區○○○街二五號五樓之三為警查獲（當時甲○○係冒用其胞
    妹洪婉倩之名義應訊，所涉偽造文書犯行，另經本院以九十四年度易緝字第二○
    號判決判處有期徒刑三月，如易科罰金，以三百元折算一日），經警於翌日及同
    年月二十日二時三十分許採尿送驗結果，亦呈甲基安非他命陽性反應，始查悉上
    情。
二、案經臺中市警察局第六分局、臺中市警察局報告臺灣臺中地方法院檢察署檢察官
    偵查起訴及移送併辦。
    理  由
一、訊據被告甲○○對於在右揭時、地，連續多次非法施用第二級毒品甲基安非他命
    之事實供承不諱，且其於九十年一月十三日及同年十一月二十日為警查獲時所採
    集之尿液，經送臺中市衛生局檢驗結果，均呈甲基安非他命陽性反應，有該衛生
    局出具之煙毒尿液檢驗成績書二紙在卷可稽，足見被告之自白與事實相符，而堪
    以採信。從而本件事證明確，被告連續施用第二級毒品安非他命犯行，應堪以認
    定。
二、被告前於八十七年間因施用毒品案件，經本院依職權裁定送觀察、勒戒後，認無
    繼續施用毒品之傾向，由本院以八十七年度易字第二八一三號為免刑判決確定在
    案。於同年間，復因施用毒品案件，經本院以八十七年度毒聲字第三一八一號裁
    定送觀察、勒戒後，認有繼續施用毒品之傾向，再經本院以八十七年度毒聲字第
    三八二一號裁定令入戒治處所強制戒治一年，嗣被告因強制戒治執行滿三月，經
    評定為合格已無繼續戒治必要，再經本院以八十八年度毒聲字第二九二七號裁定
    停止戒治，所餘戒治期間，付保護管束，於八十八年十二月十二日保護管束期滿
    執行完畢，有臺灣臺中地方法院檢察署刑案資料查註紀錄表、臺灣高等法院被告
    全國前案紀錄表及臺灣高等法院在監在押全國紀錄表各一份附卷可參。被告於前
    案強制戒治執行完畢後，五年內再犯本件施用第二級毒品罪，應予依法論科。
三、按刑法第二條第一項之從新從輕原則，限於行為後法律有變更者，始有其適用。
    按連續數行為而犯同一之罪名者，以一罪論。故在連續犯之場合，必以連續犯之
    數行為均完成後，法律有變更者，始克相當；如連續犯之數行為跨越新舊法，其
    中部分行為在舊法時期，部分行為在新法施行以後，即應依最後行為時之法律處
    斷，不發生行為後法律變更問題，自無適用刑法第二條第一項但書之餘地（最高
    法院八十八年度臺上字第二○三九號）。查毒品危害防制條例已於九十二年七月
    九日修正公佈，並於九十三年一月九日起施行，被告連續施用第二級毒品甲基安
    非他命行為終了之時間係在該條例修正後之九十四年一月三日，揆諸前揭最高法
    院判決意旨，不生法律變更比較新舊法之問題，而應逕依修正後之毒品危害防制
    條例之規定處斷，合先敘明。查甲基安非他命係毒品危害防制條例第二條第二項
    第二款所規定之第二級毒品。被告於前案強制戒治執行完畢後，五年內再行施用
    第二級毒品甲基安非他命之行為，核係犯同條例第十條第二項之施用第二級毒品
    罪。其持有毒品之行為，意在供己施用，故持有之低度行為，應為施用之高度行
    為所吸收，不另論罪。被告先後多次施用第二級毒品甲基安非他命之犯行，時間
    緊接，且觸犯構成要件相同之罪，顯係基於概括犯意反覆為之，應依刑法第五十
    六條連續犯之規定，論以一罪，並加重其刑。又被告於八十七年間所為施用毒品
    犯行，經本院臺中簡易庭以八十八年度中簡字第二一號判決判處有期徒刑四月，
    如易科罰金，以三百元折算一日確定在案，入監服刑後，於八十八年九月二十八
    日執行完畢，有前揭刑案資料查註紀錄表及被告全國前案紀錄表可參，其受有期
    徒刑執行完畢後五年內再犯本件有期徒刑以上之罪，為累犯，應依法遞加重其刑
    。如犯罪事實欄所示犯罪事實，公訴人雖僅就被告於九十年一月十三日凌晨二時
    許回溯四日內某時施用第二級毒品甲基安非他命一次之犯行予以起訴，就其餘施
    用第二級毒品安非他命之犯行，未經起訴，惟該部分犯行，既與起訴部分有連續
    犯之裁判上一罪關係，為起訴效力所及，且其中部分犯行復經同署檢察官移送併
    辦，本院自應併予審理。爰審酌被告前因施用毒品犯行，經觀察、勒戒、強制戒
    治及刑之執行，竟猶故態復萌，再施用第二級毒品甲基安非他命長達四年不輟，
    無視於毒品對於自身健康之戕害及國家對於杜絕毒品犯罪之禁令，惡性非輕，為
    警查獲後，冒用其胞妹洪婉倩名義應訊，且於本院調查時，屢經傳拘不到，經發
    布通緝始到案，對於己身違法行為欠缺悔過之具體表現，惟念其於本院審理時終
    能坦認罪行，態度尚佳等一切情狀，量處如主文所示之刑，以示懲儆。
據上論斷，應依刑事訴訟法第二百七十三條之一第一項、第二百九十九條第一項前段
，毒品危害防制條例第十條第二項、第二十三條第二項，刑法第十一條前段、第五十
六條、第四十七條，判決如主文。
本案經檢察官乙○○到庭執行職務。
中      華      民      國      九十四      年      二    月      七    日
                                臺灣臺中地方法院刑事第四庭
                                    法  官  郭  妙  俐
右正本證明與原本無異。
如不服本判決，應於判決送達後十日內向本院提出上訴狀，上訴於臺灣高等法院臺中
分院( 須附繕本 )。
                                    書記官
中      華      民      國      九十四      年      二    月      七    日
附錄本案論罪科刑法條全文
毒品危害防制條例第十條
施用第一級毒品者，處六月以上五年以下有期徒刑。
施用第二級毒品者，處三年以下有期徒刑。
